【裁判字號】    92,訴緝,279
【裁判日期】    920624
【裁判案由】    偽造文書等
【裁判全文】
臺灣臺中地方法院刑事判決                        九十二年度訴緝字第二七九號
    公  訴  人  臺灣臺中地方法院檢察署檢察官
    被      告  乙○○
右列被告因偽造文書等案件，經檢察官提起公訴（九十年度偵字第一二九九七號），
本院判決如左：
    主  文
乙○○行使偽造私文書，足以生損害於他人，處有期徒刑月，如易科罰金，以佰
元折算壹日；緩刑貳年。如附表所示東信電訊服務申請表上代理人簽章欄中偽造之「
甲○○」署押共計伍枚，均沒收。
    事  實
一、乙○○原係位於臺中市○○路達薪通信行之職員，為擴張個人業績，竟基於行使
    偽造私文書之犯意，於民國八十九年十一月間，在收受該通信行外務員繳回店內
    之如附表所示之服務申請表五份後，旋即接續在如附表所示時間、地點，於東信
    電訊ＧＳＭ九００服務申請表代理人簽章欄上偽造「甲○○」之簽名共五枚，持
    向東信電訊公司申請辦理如附表所示之行動電話門號，用以表示甲○○確實受託
    辦理如附表所示之行動電話門號，使東信電訊提供如附表所示之行動電話門號，
    均足以生損害於如附表所示之被害人甲○○及東信電訊公司對於資料審核之正確
    性。嗣於八十九年十一月十七日下午八時五分許，為警在臺中市○○路○段六六
    ０號循線查獲。
二、案經南投縣警察局南投分局移送臺灣臺中地方法院檢察署檢察官偵查起訴。
    理  由
一、右揭事實，業據被告乙○○於偵查及本院調查時坦承不諱，並經證人甲○○於警
    詢中證述屬實（見偵查卷第三二頁至三四頁），且有如附表所示之東信電訊公司
    服務申請表五份在卷足稽。雖被告於本院審理時翻異前詞，改辯稱：伊係經得證
    人甲○○之同意，始在上揭服務申請書上簽名云云，惟上揭被告未經得證人甲○
    ○同意，即在如附表所示之服務申請表代理人簽章欄中偽造甲○○之簽名一節，
    業據證人甲○○於警詢中證述無訛，已如前述，是被告事後於本院審理所辯，顯
    屬無據，不足採信。本件事證明確，被告之犯行，洵堪認定。
二、被告乙○○在如附表所示時間、地點，於上揭服務申請表代理人簽章欄上偽造「
    甲○○」之簽名共五枚，持向東信電訊公司申請辦理如附表所示之行動電話門號
    ，用以表示甲○○確實受託辦理如附表所示之行動電話門號，使東信電訊提供如
    附表所示之行動電話門號，均足以生損害於如附表所示之被害人甲○○及東信電
    訊公司對於資料審核之正確性。是核被告所為，係犯刑法第二百十六條、第二百
    十條之行使偽造私文書罪。被告偽造如附表所示之被害人署押後，用以偽造私文
    書，其偽造署押之行為係偽造私文書之部分行為，應不另論罪；而被告偽造私文
    書後進而行使，偽造之低度行為應為行使之高度行為所吸收，亦不另論罪。被告
    先後偽造如附表所示被害人署押進而偽造私文書後加以行使之行為，係基於同一
    行使偽造私文書犯意下之接續行為，僅侵害一法益，只論以一罪。爰審酌被告並
    無前科，素行良好，有臺灣臺中地方法院檢察署刑案資料查註紀錄表可按，並審
    酌被告犯罪之動機、目的、手段，所生之危害非鉅及犯後坦承犯行、態度良好等
    一切情狀，量處如主文所示之刑。又修正後之刑法第四十一條業於九十年一月十
    日公布，而於同年一月十二日生效，依修正後之同法第四十一條第一項前段之規
    定，本件被告所犯最重本刑為五年以下有期徒刑以下之刑之罪，而受有期徒刑六
    月以下刑之宣告，自屬得易科罰金之情形，與修正前之刑法第四十一條相比較，
    修正後之新法較有利於被告，自應依刑法第二條第一項前段，適用裁判時之法律
    ，是以被告乙○○所處之主文之刑，並諭知易科罰金之折算標準，以資懲儆。又
    被告乙○○前未曾受有期徒刑以上刑之宣告，此有上揭刑案資料查註紀錄表及臺
    灣高等法院被告全國前案紀錄表各一份附卷可按，因一時失慮致罹刑章，經此偵
    、審教訓，當知警惕戒慎而無再犯之虞，本院綜核各情，認其所受上開刑之宣告
    ，以暫不執行為適當，爰併予宣告緩刑二年，以啟自新。末查，如附表所示東信
    電訊公司服務申請表上代理人簽章欄中偽造「甲○○」之簽名共五枚，雖未扣案
    ，惟不能證明其已滅失，不論屬於犯人與否，應依刑法第二百十九條規定宣告沒
    收之。
據上論斷，應依刑事訴訟法第二百九十九條第一項前段，刑法第二條第一項前段、第
二百十六條、第二百十條、第七十四條第一款、修正後刑法第四十一條第一項前段、
第二百十九條，罰金罰鍰提高標準條例第二條，判決如主文。
中      華      民      國    九十二    年      六      月    二十四    日
                              臺灣臺中地方法院刑事第四庭
                                 法  官  王  世  華
右正本證明與原本無異。
如不服本判決，應於判決送達後十日內向本院提出上訴狀，上訴於臺灣高等法院臺中
分院( 須附繕本 )。
                                 書記官
中      華      民      國    九十二    年      六      月    二十五    日
附錄本案論罪科刑法條全文：
刑法第二百十條：
偽造、變造私文書，足以生損害於公眾或他人者，處五年以下有期徒刑。
刑法第二百十六條：
行使第二百十條至第二百十五條之文書者，依偽造、變造文書或登載不實事項或使登
載不實事項之規定處斷。
附表
┌─┬───┬─────┬─────┬────────────┬────┐
│編│被害人│偽造署押之│偽造之地點│偽造署押後用以申請之行動│偽造方式│
│號│      │時間      │          │電話號碼                │        │
│  │      │          │          │                        │        │
├─┼───┼─────┼─────┼────────────┼────┤
│一│甲○○│八十九年十│臺中市林森│0000000000（林│於每個門│
│  │      │一月八日  │路達薪通信│隆成之申請表）、０９２３│號之東信│
│  │      │          │行        │６３７５１２（丙○○之申│電訊ＧＳ│
│  │      │          │          │請表）、00000000│Ｍ９００│
│  │      │          │          │７６（鄭小芬之申請表）、│服務申請│
│  │      │          │          │0000000000（劉│表之代理│
│  │      │          │          │素娥之申請表）、０９３１│人簽章欄│
│  │      │          │          │４０１２７６（鄧婉如之申│上偽造「│
│  │      │          │          │請表）。                │甲○○」│
│  │      │          │          │                        │之簽名各│
│  │      │          │          │                        │一枚。  │
│  │      │          │          │                        │共計偽造│
│  │      │          │          │                        │五枚署押│
│  │      │          │          │                        │。      │
└─┴───┴─────┴─────┴────────────┴────┘


司法院資訊處製作；財團法人民間司法改革基金會備份。
